【裁判字號】    97,易,986
【裁判日期】    971120
【裁判案由】    竊盜
【裁判全文】
臺灣屏東地方法院刑事判決               97年度易字第986號
公  訴  人  臺灣屏東地方法院檢察署檢察官
被      告  乙○○
上列被告因竊盜案件，經檢察官聲請以簡易判決處刑（97年度偵
字第5717號），因本院認為不宜以簡易判決處刑，改依通常程序
審理（97年度簡字第1827號），茲因被告就被訴事實為有罪之陳
述，經告知簡式審判程序意旨並聽取公訴人及被告之意見後，本
院裁定依簡式審判程序審理，判決如下：
    主  文
乙○○攜帶兇器竊盜未遂，處有期徒刑捌月。緩刑年，緩刑期
間付保護管束，並應向「財團法人中華民國臺灣佛教慈濟慈善事
業基金會屏東分會」（資料如附表），或其他經檢察官指定之公
益團體提供陸拾小時之義務勞務。扣案油壓剪壹把沒收。
    事  實
一、乙○○基於意圖為自己不法之所有之竊盜犯意，於民國97年
    8 月6 日上午10時20分許，持其所有而客觀上足以對人之生
    命、身體造成危險，並可供兇器使用之油壓剪1 把，至屏東
    縣潮州鎮○○路52號房屋後方，隨手取用放置屋旁之木製工
    作梯攀高後，著手截剪連結於該址與電線桿間，屬於臺灣電
    力股份有限公司（下稱臺電公司）所有，並架設做供電使用
    之電纜線3 條（總長約45公尺）欲竊取之，旋於攀爬下梯，
    將收取其剪落地面之上開電線之際，為鍾萬恭即時發覺並制
    止而不遂。嗣為警據報查獲，扣得油壓剪1 把及其剪下之電
    纜線3 條（已發還臺電公司）。
二、案經屏東縣警察局潮州分局報告臺灣屏東地方法院檢察署檢
    察官偵查聲請以簡易判決處刑。
    理  由
一、訊據被告乙○○於本院審理時，對前揭犯罪事實均自白不諱
    ，核與證人鍾萬恭、吳秋佳，證人即臺電公司員工甲○○於
    警詢時所為證述情節相符，並有扣押物品清單、贓物認領保
    管單、照片14幀，及扣案油壓剪1 把在卷可稽，乙○○自白
    竊盜犯行，堪認與事實相符。本件被告犯罪事證已臻明確，
    應依法論科。
二、按刑法第321 條第1 項第3 款之攜帶兇器竊盜罪，係以行為
    人攜帶兇器竊盜為其加重條件，此所謂兇器，其種類並無限
    制，凡客觀上足對人之生命、身體、安全構成威脅，具有危
    險性之兇器均屬之，且祇須行竊時攜帶此種具有危險性之兇
    器為已足，並不以攜帶之初有行兇之意圖為必要，最高法院
    著有79年臺上字第5253號判例可資參照。扣案被告乙○○前
    揭時地持以供犯罪使用之破壞剪為金屬材質製造，除製造目
    的原在供破壞電纜或其他堅韌條狀物體構造使用外，並具整
    體材質堅硬、銳利，造型厚實且易於握持運使之特質，對於
    人體顯然具有危險性，為前開所稱之兇器。核被告乙○○攜
    帶前開工具著手竊取臺電公司所有，為供給電能所架設之供
    電設備電線而不遂，所為係犯電業法第105 條竊盜電線罪，
    應依刑法第321 條第2 項、第1 項第3 款之攜帶兇器加重竊
    盜罪未遂處斷。起訴書原以被告前開犯行業已得手而逕依同
    條第1 項第3 款請求論以既遂罪責，嗣已經公訴檢察官於本
    院審理時當庭更正並變更起訴法條如上，本院自無庸再為變
    更，附此敘明。被告乙○○已著手於犯罪行為之實行而不遂
    ，併依刑法第25條第2 項未遂犯之規定減輕其刑。
三、爰審酌被告乙○○之年齡、品行、智識能力、犯罪手段、次
    數、犯罪對於法益所生侵害之程度，其為48年5 月30日出生
    、受有國小畢業教育程度、以擔任模板工為業之人，有年籍
    等資料附卷可參，並據其在本院審理時自陳在卷，本件犯罪
    時已年近半百，未曾因犯罪經法院判刑確定，有臺灣高等法
    院被告前案紀錄表及臺灣屏東地方法院檢察署刑案資料查註
    紀錄表各1 份在卷可按，素行尚可，又其在光天化日下，以
    木梯登高並持破壞剪以竊取臺電公司所有而供輸電予民宅使
    用電線之犯罪手段，所持工具對法益造成進一步侵害之危險
    程度，對被害人居家生活及財產所生危害之情節，及其犯罪
    後，於本院審理時均能坦認犯行，犯後態度尚可等一切情狀
    ，量處如主文所示之刑，以資儆懲。
四、被告乙○○前未曾因犯罪經法院判刑確定，已如前述，嗣生
    涯過半，卻因一時失慮而罹於刑典，令人惋惜，茲以其既有
    正當工作之能力，並據自陳本件因偶然失業歷半年，迫於經
    濟壓力而犯罪之情節，考量若經此偵審程序而能知所警惕，
    並向公益團體提供勞務，奉獻社會，以促自我約制，安分守
    己，基於社會人力資源之有效運用，亦非無再觀後效之餘地
    ，爰併諭知緩刑3 年，緩刑期間付保護管束，並應向「財團
    法人中華民國臺灣佛教慈濟慈善事業基金會屏東分會」（資
    料如附表），或其他經檢察官指定之公益團體提供60小時之
    義務勞務，以啟自新。
五、扣案油壓剪1 把為被告乙○○所有並供本件犯罪使用之物，
    ，業據其在本院審理時供承在卷，應依刑法第38條第1 項第
    2 款規定宣告沒收。
六、本判決主文所定之負擔，即上開諭令被告乙○○應提供之勞
    動服務，如未經履行而情節重大者，檢察官並得依刑事訴訟
    法第476 條、刑法第75條之1 第1 項第4 款規定，聲請撤銷
    緩刑宣告，併予敘明。
據上論斷，應依刑事訴訟法第273 條之1 第1 項、第299 條第1
項前段，電業法第105 條，刑法第11條前段、第321 條第1 項第
3 款、第25條第2 項、第74條第1 項第1 款、第2 項第5 款、第
93條第1 項第2 款、第38條第1 項第2 款，判決如主文。
本案經檢察官簡志祥到庭執行職務
中    華    民    國    97    年    11    月    20    日
                      刑事第二庭  法  官  陳松檀
以上正本證明與原本無異。
如不服本判決應於收受本判決送達後10日內向本院提出上訴書狀
，其未敘述上訴理由者，應於上訴期間屆滿後20日內向本院補提
理由書狀（均須按他造當事人之人數附繕本）「切勿逕送上級法
院」。
中    華    民    國    97    年    11    月    20    日
                                  書記官  黃佳惠
附錄本判決論罪科刑法條全文：
中華民國刑法第321條
犯竊盜罪而有左列情形之一者，處六月以上、五年以下有期徒刑
：
一、於夜間侵入住宅或有人居住之建築物、船艦或隱匿其內而犯
    之者。
二、毀越門扇、牆垣或其他安全設備而犯之者。
三、攜帶兇器而犯之者。
四、結夥三人以上而犯之者。
五、乘火災、水災或其他災害之際而犯之者。
六、在車站或埠頭而犯之者。
前項之未遂犯罰之。
【附表】
┌─────────────┬──────────────────┐
│         機構名稱         │              聯絡方式              │
├─────────────┼──────────────────┤
│財團法人中華民國臺灣佛教慈│地址：屏東縣長治鄉○○村○○路83-1號│
│濟慈善事業基金會屏東分會  │電話：（08）000-0000                │
└─────────────┴──────────────────┘


司法院資訊處製作；財團法人民間司法改革基金會備份。
